# 企业开出的商票，规定贴现利息由开票单位承担，贴现利息能否在贴现期间进行分摊

提问人：erjincongtou 时间：2016-10-11 10:34:35
企业开出的商票，规定贴现利息由开票单位承担，贴现利息能否在贴现期间进行分摊？
企业开票交付给对方后，供应商马上进行了贴现，产生贴现利息（金额较大）由企业承担。我认为该业务相当于企业向银行货款后将现金支付给了供应商，并且该贷款是在贷款日已支付了利息，该利息可以在贷款期限内分摊，所以该业务中贴现利息应该可以在贴现期间进行分摊，不知理解的是否正确。 请版主指导，谢谢

回答人：chenyiwei
如果买方承担贴现息是卖方同意接受票据结算方式的前提条件，只有用这种方式买方才能获得延期付款的授信，则可以这样理解。